it: Elettronica > Accessori dispositivi elettronici > Splitter e interruttori audio e video > Splitter e switch RCA: Splitter RCA; Switch RCA
el: Ηλεκτρονικά > Αξεσουάρ ηλεκτρονικών συσκευών > Διαχωριστές & διακόπτες ήχου & βίντεο > Διαχωριστές & διακόπτες RCA: Διαχωριστές RCA; Διακόπτες RCA
lt-LT: Elektronika > Elektronikos priedai > Garso ir vaizdo skirstytuvai ir jungikliai > RCA skirstytuvai ir jungikliai: RCA skirstytuvai; RCA jungikliai
fi: Elektroniikka > Sähkötarvikkeet > AV-jakajat ja -kytkimet > RCA-jakajat ja -kytkimet: RCA-jakajat; RCA-kytkimet
pt-PT: Eletrónica > Acessórios eletrónicos > Splitters e interrutores de áudio e vídeo > Divisores e comutadores rca: Divisores rca; Comutadores rca
cs: Elektronika > Elektronika – příslušenství > AV rozbočovače a přepínače > RCA rozbočovače a přepínače: RCA rozbočovače; RCA přepínače
nb: Elektronikk > Elektronikktilbehør > Lyd- og videosplittere og -brytere > RCA-splittere og -brytere: RCA-splittere; RCA-brytere
sv: Elektronik > Elektroniktillbehör > Kabeldelare och omkopplare för video och ljud > RCA-fördelare och omkopplare: RCA-fördelare; RCA-omkopplare
sl-SI: Elektronika > Elektronski dodatki > Avdio in video razdelilniki in preklopniki > RCA razdelilniki in preklopniki: RCA razdelilniki; RCA preklopniki
zh-CN: 电子产品 > 电子配件 > 音频和视频分配器和切换器 > RCA 分路器和切换器: RCA 分路器; RCA 切换器
pt-BR: Eletrônicos > Acessórios para eletrônicos > Divisores e comutadores de áudio e vídeo > Divisores e chaves RCA: Divisores RCA; Chaves RCA
es: Electrónica > Accesorios electrónicos > Divisores y conmutadores de audio y vídeo > Divisores y conmutadores RCA: Divisores RCA; Conmutadores RCA
th: อิเล็กทรอนิกส์ > อุปกรณ์อิเล็กทรอนิกส์ > สวิตช์และตลับแยก AV > ตัวแยกและสวิตช์ RCA: ตัวแยกสัญญาณ RCA; สวิตช์ RCA
ja: 電子機器 > 電気製品関連用品・PC周辺機器 > AVスプリッター・スイッチ > RCAスプリッター・スイッチャー: RCAスプリッター; RCAスイッチャー
en: Electronics > Electronics Accessories > Audio & Video Splitters & Switches > RCA Splitters & Switches: RCA Splitters; RCA Switches
ko: 전자기기 > 전자기기 부대용품 > 오디오 및 비디오 스플리터/스위치 > RCA 스플리터 및 스위치: RCA 스플리터; RCA 스위치
ro-RO: Electronice > Accesorii electronice > Splittere și comutatoare audio și video > Splittere și switch-uri RCA: Splittere RCA; Switch-uri RCA
fr: Appareil électronique > Accessoires électroniques > Répartiteurs et commutateurs audio et vidéo > Répartiteurs et commutateurs RCA: Répartiteurs RCA; Commutateurs RCA
hu: Elektronika > Elektronikai kiegészítők > Audio- és videoelosztók és -kapcsolók > RCA-elosztók és -kapcsolók: RCA-elosztók; RCA-kapcsolók
ru: Электроника > Аксессуары для электроники > Разветвители и коммутаторы аудио- и видеосигналов > Разветвители и переключатели RCA: Разветвители RCA; Переключатели RCA
tr: Elektronik > Elektronik Alet Aksesuarları > Ses ve Görüntü Ayırıcıları ve Anahtarları > RCA Bölücüler ve Anahtarlar: RCA Bölücüler; RCA Anahtarlar
vi: Thiết bị điện tử > Phụ kiện thiết bị điện tử > Bộ chia và công tắc âm thanh và hình ảnh > Bộ tách và công tắc RCA: Bộ tách RCA; Công tắc RCA
bg-BG: Електроника > Аксесоари за електроника > Аудио- и видеосплитери и превключватели > RCA сплитери и превключватели: RCA сплитери; RCA превключватели
sk-SK: Elektronika > Elektronické príslušenstvo > Rozbočovače a prepínače zvuku a videa > RCA rozdeľovače a prepínače: RCA rozdeľovače; RCA prepínače
da: Elektronik > Elektronik – tilbehør > Lyd og video – fordelere og omskiftere > RCA-fordelere og -omskiftere: RCA-fordelere; RCA-omskiftere
nl: Elektronica > Accessoires voor elektronica > Audio-/videosplitters en -schakelaars > RCA splitters en switches: RCA splitters; RCA switches
hr-HR: Elektronika > Pribor za elektroniku > Audio i video razdjelnici i sklopke > Razdjelnici i prekidači za RCA: Razdjelnici za RCA; Prekidači za RCA
de: Elektronik > Elektronisches Zubehör > Audio- und Video-Splitter & -Switches > RCA-Splitter und -Switches: RCA-Splitter; RCA-Switches
zh-TW: 電子器材 > 電子配件 > AV 分配器/切換器 > RCA 分配器與切換器: RCA 分配器; RCA 切換器
pl: Elektronika > Akcesoria elektroniczne > Rozdzielacze i przełączniki do przesyłania obrazu i dźwięku > Rozdzielacze i przełączniki RCA: Rozdzielacze RCA; Przełączniki RCA